【裁判字號】    99,易,223
【裁判日期】    990423
【裁判案由】    竊盜
【裁判全文】
臺灣苗栗地方法院宣示判決筆錄           99年度易字第223號
公  訴  人  臺灣苗栗地方法院檢察署檢察官
被      告  甲○○
指定辯護人  本院公設辯護人  丁○○
上列被告因竊盜案件（起訴案號：99年度偵字第844 號），本院
於中華民國98年4 月23日下午4 時，在本院第二法庭宣示判決，
出席職員如下：
                      法  官  林信旭
                      書記官  黃雅琦
                      通  譯  邱士豪
法官起立朗讀判決主文、犯罪事實要旨、處罰條文、附記事項，
及告以上訴限制、期間並提出上訴狀之法院，且諭知記載其內容
：
一、主  文：
    甲○○竊盜（貳罪），各處有期徒刑肆月，如易科罰金均以
    新台幣壹仟元折算壹日，應執行有期徒刑柒月，如易科罰金
    以新台幣壹仟元折算壹日。
二、犯罪事實要旨：如後附起訴書所載。
三、處罰條文：
    刑法第320 條第1 項。
四、協商判決除有刑事訴訟法第455 條之4 第1 項第1 款於本訊
    問程序終結前，被告撤銷協商合意或檢察官撤回協商聲請者
    ；第2 款被告協商之意思非出於自由意志者；第4 款被告所
    犯之罪非第455 條之2 第1 項所定得以協商判決者；第6 款
    被告有其他較重之裁判上一罪之犯罪事實者；第7 款法院認
    應諭知免刑或免訴、不受理者情形之一，及違反同條第2 項
    「法院應於協商合意範圍內為判決；法院為協商判決所科之
    刑，以宣告緩刑或2 年以下有期徒刑、拘役或罰金為限」之
    規定者外，不得上訴。
五、如有前項得上訴之情形，若不服本件判決，得自收受判決筆
    錄送達之日起10日內，向本院提出上訴書狀，上訴於第二審
    法院。
中    華    民    國    99    年    4     月    23    日
                  台灣苗栗地方法院刑事第一庭
                            書記官  黃雅琦
                            法  官  林信旭
以上正本證明與原本無誤
                            書記官  黃雅琦
中    華    民    國    99    年    4     月    23    日
附件：
臺灣苗栗地方法院檢察署檢察官起訴書
                                      99年度偵字第844號
    被  告  甲○○  男  43歲（民國○○年○月○日生）
                    國民身分證統一編號：Ｚ000000000號
                    住苗栗縣竹南鎮○○里○○鄰○○街249巷3
                      號
上列被告因竊盜案件，業經偵查終結，認應提起公訴，茲將犯罪
事實及證據並所犯法條分敘如下：
        犯罪事實
一、甲○○因需錢孔急，遂各基於為自己不法所有之意圖，分別
    於下列時、地，竊取他人所有之重型機車：
  (一)於民國98年10月14日 2時許，步行途經苗栗縣竹南鎮○○里
    ○○街304巷5號前時，見陳運得所有之車牌號碼IHR─570號
    重型機車停放在該處，且未上鎖，便頓萌歹念，以徒手牽行
    之方式，牽回至其位於同鎮○○里○○鄰○○街249巷3號之住
    處。其後，甲○○為免遭致查緝，再手持活動扳手、十字起
    子及剉刀等工具（均未扣案），將該重型機車之引擎號碼HN
    005404號磨損，卸取其中引擎及鐵材部分，並將車架連同車
    身前方擋泥板放置在前揭住處，其餘車殼、車牌及零件，則
    以塑膠袋包裹棄置至垃圾車而不知去向。而甲○○則於98年
    10月15日10時許，騎乘重型機車，另附載上開拆解之重型機
    車引擎及鐵材（重量共16公斤），至不知情之陳志輝所經營
    址設竹南鎮○○路○段122號 1樓「友商資源回收場」，並以
    每公斤新臺幣（下同）9.5元之代價予以變賣，所得款項152
    元，則悉留供一己花用殆盡。
  (二)於98年10月19日2時許，步行途經竹南鎮○○里○○街2號前
    時，見丙○○所使用之車牌號碼JY8─991號重型機車停放在
    該處（按該車輛之登記車主為丙○○之女劉佩璇），且未上
    鎖，便頓萌歹念，以徒手牽行之方式，牽回至前揭住處。其
    後，甲○○為免遭致查緝，再手持活動扳手、十字起子及剉
    刀等工具（均未扣案），將該重型機車之引擎號碼FG100006
    號磨損，卸取其中引擎及鐵材部分，並將車架放置在上開住
    處，其餘車殼、車牌及零件，則以塑膠袋包裹棄置至垃圾車
    而不知去向。而甲○○則於98年10月19日13時許，騎乘重型
    機車，另附載前揭拆解之重型機車引擎及鐵材（重量共18公
    斤），至上開不知情之陳志輝所經營之「友商資源回收場」
    ，並以每公斤9.5元之代價予以變賣，所得款項171元，則悉
    留供一己花用殆盡。
    嗣於98年10月20日15時30分許，甲○○因另涉竊盜案件（業
    經臺灣苗栗地方法院苗栗簡易庭判決有期徒刑 3月確定，待
    執行），而在前揭住處為警查獲，並經其同意搜索後，扣得
    可疑機車車架 2具，至此，甲○○自知法網難逃，遂於同年
    月22日10時許，親至警局應訊說明，始據以供承出上情，再
    經偕同警員至上開陳志輝所經營之「友商資源回收場」查察
    後，進而扣得前揭丙○○所遭竊之車牌號碼JY8─991號重型
    機車引擎1具（業已發還丙○○保管）。
二、案經苗栗縣警察局竹南分局報告偵辦。
        證據並所犯法條
一、本案證據清單臚列如下：
  (一)被告甲○○99年1月30日及同年2月26日分別於警詢及本署偵
    訊時之自白─證明被告坦承確有分別於前揭時、地竊得車牌
    號碼IHR─570號、JY8─991號重型機車等情，且在拆卸其中
    之引擎及鐵材部分後，持以變賣予不知情之陳志輝所經營之
    資源回收場，所得款項以之供己花用。
  (二)證人即被害人陳運得之子乙○○99年 1月24日於警詢時之證
    述─證明車牌號碼IHR─570號重型機車，實係登記為其父親
    陳運得所有，而其係在接獲警員通知後，始知悉該重型機車
    遭致被告竊盜之事實。
  (三)證人即被害人劉佩璇之母丙○○99年 1月25日於警詢時之證
    述─證明車牌號碼JY8─991號重型機車，實係登記為其女劉
    佩璇所有，而其係在接獲警員通知後，始知悉該重型機車遭
    致被告竊盜之事實。
  (四)證人即友商資源回收場業者陳志輝98年10月22日及99年 2月
    26日分別於警詢及本署偵訊時之證述─證明被告先後將所竊
    得重型機車之引擎及鐵材部分變賣，而其對於被告所販售物
    品之來源，則不得而知。
  (五)贓物認領保管單 2紙─證明為警扣得之重型機車引擎及車架
    等物，業已發還被害人陳運得之子乙○○及被害人劉佩璇之
    母丙○○具領保管。
  (六)車籍查詢-基本資料詳細畫面單2紙及苗栗縣警察局車輛尋獲
    電腦輸入單 1紙─證明車牌號碼IHR─570號、JY8─991號重
    型機車之車籍登記暨報案資料。
  (七)收受物品、舊貨、五金廢料或廢棄物登記表 1紙─證明被告
    將所竊得重型機車之引擎及鐵材部分變賣以獲取款項花用之
    事實。
  (八)查獲現場、監視錄影系統畫面翻攝及查扣物品（含電解顯影
    採證畫面）照片17張─證明被告竊得重型機車暨其後變賣、
    查獲之經過情節。
二、核被告所為，係犯刑法第320條第1項之普通竊盜罪嫌。被告
    先後之所以行竊 2次犯行，其犯意應屬各別，被害人亦不同
    ，應屬2罪，請予分論併罰。
三、依刑事訴訟法第251條第1項提起公訴。
    此  致
臺灣苗栗地方法院
中    華    民    國    99    年    3     月    3     日
                              檢 察 官  黃棋安
本件證明與原本無異
中    華    民    國    99    年    3     月    8     日
                              書 記 官  張穎文
附錄本案所犯法條：刑法第320條第1項
意圖為自己或第三人不法之所有，而竊取他人之動產者，為竊盜
罪，處5年以下有期徒刑、拘役或5百元以下罰金。

司法院資訊處製作；財團法人民間司法改革基金會備份。
